臺灣板橋地方法院刑事判決　　　　　　　　　　　　九十一年度易字第一一八五號
　　公　訴　人　臺灣板橋地方法院檢察署檢察官
　　被　　　告　乙○○
右列被告因傷害案件，經檢察官提起公訴（九十一年度偵字第四○九六號），本院判
決如左：
    主      文
乙○○傷害人之身體，處罰金壹仟元，如易服勞役以佰元折算壹日。
    事      實
一、乙○○與甲○○原係夫妻關係，二人其前已於民國（下同）八十五年六月十九日
    離婚，於九十年九月三十日上午十時分許，在位於臺北縣板橋市○○街、懷德街
    口，雙方適巧相遇，甲○○因認乙○○尚積欠伊債務未還，惟乙○○則認並未積
    欠甲○○債務，雙方因而發生口角爭執，乙○○竟基於傷害之犯意，徒手毆打甲
    ○○之身體，致甲○○因而受有右臉頰瘀傷一乘一公分、右手腕背側挫傷一乘一
    公分之傷害。
二、案經被害人甲○○訴由臺北縣警察局海山分局報請臺灣板橋地方法院檢察署檢察
    官偵查起訴。
    理     由
一、訊之被告乙○○固對其於前開時地與告訴人甲○○發生爭執之事實供承不諱，惟
    矢口否認有何傷害之犯行，辯稱：其係與告訴人相互拉扯，其並未出手毆打告訴
    人，其本身亦有受傷云云。經查，右揭事實，業據告訴人甲○○於警訊及偵審時
    均指述甚詳，則被告於警訊及偵審中既已自承確有與告訴人相互發生拉扯之情不
    虛（見偵查卷第四、十六頁背面，本院九十一年五月七日審判筆錄），於本院審
    理時並自承告訴人所受之傷，確係其所造成無訛（見本院九十一年五月七日審判
    筆錄），是觀諸偵查卷附告訴人所提之行政院衛生署臺北醫院診斷證明書所載告
    訴人之傷勢為「右臉頰瘀傷一乘一公分、右手腕背側挫傷一乘一公分」等傷，其
    中右臉頰之傷，顯非因拉扯所致，是縱被告係與告訴人相互拉扯，惟其既另毆打
    告訴人成傷，此即無礙其傷害犯行之成立，此外，復有行政院衛生署臺北醫院診
    斷證明書附於偵查卷足憑，綜上所述，被告前開所辯，應係事後圖卸之詞，尚難
    採信。本件事證已臻明確，被告之犯行堪以認定。
二、被告所為，核係犯刑法第二百七十七條第一項之普通傷害罪。爰審酌被告之素行
    尚佳，其因細故竟毆打告訴人，與其犯罪之目的、手段、所生危害尚非甚鉅及犯
    罪後之態度等一切情狀，量處如主文所示之刑，並諭知易服勞役之折算標準，以
    示懲儆。
據上論斷，應依刑事訴訟法第二百九十九條第一項前段，刑法第二百七十七條第一項
、第四十二條第二項，罰金罰鍰提高標準條例第一條前段、第二條，判決如主文。
本案經檢察官王正皓到庭執行職務
中      華      民      國      九十一     年     五     月    二十一   日
                                      臺灣板橋地方法院刑事第一庭
          法  官  邱 靜 琪
右正本證明與原本無異。
如不服本判決，應於判決送達後十日內向本院提出上訴狀 (應附繕本) ，上訴於臺灣
高等法院。
                                          書記官  黃 頌 棻
中      華      民      國      九十一     年     五     月    二十二   日
附錄本案論罪科刑法條全文：
刑法第二百七十七條第一項
傷害人之身體或健康者，處三年以下有期徒刑、拘役或一千元以下罰金。
犯前項之罪因而致人於死者，處無期徒刑或七年以上有期徒刑，致重傷者，處三年以
上十年以下有期徒刑。
